【裁判字號】    92,訴,34
【裁判日期】    920227
【裁判案由】    毒品危害防制條例
【裁判全文】
臺灣彰化地方法院刑事判決                            九十二年度訴字第三四號
    公訴人  臺灣彰化地方法院檢察署檢察官
    被  告  甲  ○  ○
          （原名張國豪）
右列被告因違反毒品危害防制條例案件，經檢察官提起公訴（九十一年度毒偵字第二
一三四號、第二六六一號）及移送併辦（九十二年度毒偵字第一七二號），本院判決
如左：
    主      文
甲○○連續施用第一級毒品，處有期徒刑捌月，扣案之海洛因貳包（淨重分別為零點
壹捌及零點壹肆公克）沒收銷燬之；又施用第二級毒品，處有期徒刑肆月。應執行有
期徒刑拾壹月，扣案之海洛因貳包（淨重分別為零點壹捌及零點壹肆公克）沒收銷燬
之。
    事      實
一、甲○○（原名張國豪）曾因施用毒品案件案件，經觀察、勒戒後，認無繼續施用
    毒品之傾向，由台灣彰化地方法院檢察署檢察官於民國九十年九月六日，以九十
    年度毒偵字第三四三一號為不起訴處分確定。仍不知悔改，復基於施用第一級毒
    品之概括犯意，自九十一年七月間起至同年十月二十日止，在彰化縣員林鎮○○
    里○○路○段四四六巷廿六號之住處，以針筒注射之方式，連續施用第一級毒品
    海洛因多次，平均每一至二天施用一次。另於九十一年八月二十八日十五時四十
    五分許前四日內，於不詳之處所，施用第二級毒品甲基安非他命一次。嗣分別於
    九十一年八月二十八日十五時四十五分許，及同年十月二十二日二十時許，各在
    彰化縣社頭鄉○○路與員集路口、彰化縣員林鎮○○路與民族路口為警查獲，並
    先後扣得甲○○所有之毒品海洛因各一包（淨重分別為○‧一八公克及○‧一四
    公克）。警方於前述查獲之日均分別採集甲○○尿液檢體送請化驗，且於第二次
    查獲之翌日（即同年十月二十三日）上午八時三十分再度於員林分局採尿送驗，
    始查悉上情，而報請檢察官聲請本院以九十一年度毒聲字第二九六一號裁定，將
    甲○○移送台灣彰化看守所附設勒戒處所觀察、勒戒之結果，認為其有繼續施用
    毒品之傾向。
二、案經彰化縣警察局員林、田中分局報請台灣彰化地方法院檢察署檢察官偵查起訴
    及移送併辦。
    理      由
一、訊據被告甲○○除矢口否認有施用甲基安非他命之犯行外，對於右述施用海洛因
    之犯行，於本院審理中坦承不諱，核與警方採尿送驗測得其「嗎啡（鴉片）類呈
    現陽性反應」之結果互合（按海洛因於人體代謝後呈現嗎啡類或鴉片類之反應）
    ，此有彰化縣衛生局煙毒尿液檢驗成績書二紙、詮昕科技股份有限公司濫用藥物
    尿液檢驗報告一份，及各該檢驗報告之姓名對照資料在卷可稽；又扣案之白色粉
    末二包經送鑑定之結果，確含有海洛因成分（淨重各為○‧一八公克及○‧一四
    公克），亦有法務部調查局鑑定通知書二紙附卷可憑，足證被告之自白與事實相
    符。被告雖僅坦承連續施用海洛因之犯行，而矢口否認曾施用甲基安非他命，惟
    按常人如未吸用安非他命，其尿水應無甲基安非他命反應，倘有吸用者，約百分
    之七十於二十四小時內自尿中排出，約百分之九十於九十六小時自尿中排出，故
    推算吸用時間距採尿時間最長可能不會超過四日，此經行政院衛生署藥物食品檢
    驗局八十一年二月八日（八一）藥檢壹字第００一一五六號函示甚明。查被告於
    九十一年八月二十八日為警查獲後採集之尿液檢體，經詮昕科技股份有限公司覆
    驗之結果，呈現甲基安非他命之陽性反應，此有前述詮昕科技股份有限公司濫用
    藥物尿液檢驗報告附卷可憑，是依上開說明，足認被告於九十一年八月二十八日
    採尿前四日之時期內，仍有施用第二級毒品甲基安非他命之犯行，是被告辯稱其
    未曾施用甲基安非他命云云，應不足採信。再查：被告甲○○原名為張國豪，其
    曾因施用毒品案件案件，經觀察、勒戒後，認無繼續施用毒品之傾向，由台灣彰
    化地方法院檢察署檢察官於九十年九月六日，以九十年度毒偵字第三四三一號為
    不起訴處分確定；本次犯行查獲後，由檢察官聲請本院以九十一年度毒聲字第二
    九六一號裁定，將被告移送台灣彰化看守所附設勒戒處所觀察、勒戒之結果，認
    為其有繼續施用毒品之傾向等情，有前述不起訴處分書、台灣高等法院被告全國
    前案紀錄表、台灣彰化地方法院檢察署刑案資料查註紀錄表、本院九十一年度毒
    聲字第二九六一號裁定、台灣彰化看守所九十一年十一月十一日之函文（發文字
    號：彰所戒字第○九一○○○二五八四號）及隨函檢附之有無繼續施用毒品傾向
    名冊、證明書、評估標準紀錄表附卷可憑。綜上，本件事證明確，被告犯行堪以
    認定。
二、被告因施用毒品案件，由檢察官以無繼續施用傾向之理由為不起訴處分確定後，
    五年內再犯本件施用毒品案件，經評估有繼續施用毒品之傾向，核其所為，係犯
    毒品危害防制條例第十條第一項、第二項之施用第一、二級毒品罪。其施用第一
    、二級毒品而持有該毒品之低度行為，為施用毒品之高度行為所吸收，爰不另論
    罪。至被告多次施用第一級毒品之犯行，時間緊接，犯罪構成要件亦相同，顯係
    基於概括之犯意反覆為之，為連續犯，應論以一罪，並依法加重其刑。被告所犯
    上述二罪，犯意各別，行為互殊，應分論併罰。至檢察官移送併辦部分與起訴部
    分為同一事實，本院自應予以審理，附此敘明。末審酌吸毒雖係自戕行為，惟對
    家庭及社會之負面影響甚大，被告於不起訴處分確定後復施用毒品不輟，顯見其
    尚無禁絕毒品之決心，並參酌其坦承部分犯行之犯後態度等一切情狀，量處如主
    文所示之刑，並定其應執行之刑，以示懲戒。至警方於九十一年八月二十八日及
    同年十月二十二日分別扣案之海洛因二包（淨重各為○‧一八公克及○‧一四公
    克），被告自承係其所有而為警當場查獲之毒品，應依毒品危害防制條例第十八
    條第一項前段宣告沒收銷燬之。
據上論斷，應依刑事訴訟法第二百九十九條第一項前段，毒品危害防制條例第十條第
一項、第二項、第十八條第一項前段，刑法第十一條前段、第五十六條、第五十一條
第五款，判決如主文。
本案經檢察官孫沛琦到庭執行職務。
中      華      民      國    九十二    年      二      月    二十七    日
                                  台灣彰化地方法院刑事第三庭
                                          審判長法官   余   仕  明
                                          法      官   高   文  崇
                                          法      官   黃   玉  齡
右正本證明與原本無異。
如不服本判決，應於判決送達後十日內向本院提出上訴狀( 須附繕本 )。
                                          法院書記官   許   騰  云
中      華      民      國    九十二    年      三      月     三       日
毒品危害防制條例第十條第一項、第二項
施用第一級毒品者，處六月以上五年以下有期徒刑。
施用第二級毒品者，處三年以下有期徒刑。


司法院資訊處製作；財團法人民間司法改革基金會備份。
